臺灣臺中地方法院刑事判決　　　　　　　100年度訴字第622號
公　訴　人　臺灣臺中地方法院檢察署檢察官
被　　　告　林進受
上列被告因偽造文書等案件，經檢察官提起公訴（99年度偵緝字
第1660號），本院判決如下：
    主    文
林進受無罪。
    理    由
一、公訴意旨略以：被告林進受與李世榮（所為行使偽造私文書
    等犯行，業經臺灣高等法院臺中分院以100年度上訴字第209
    8號判決無罪在案）共同基於行使偽造私文書及意圖為自己
    不法所有之詐欺取財概括犯意聯絡，連續為下列犯行：（一
    ）被告林進受與李世榮於不詳時、地，以不詳方式取得謝明
    華之國民身分證影本後，推由其中一人於民國89年11月5日
    ，至台灣電店股份有限公司（下稱台灣電店公司）西區公益
    特約服務中心，未經謝明華之同意或授權，持前開謝明華之
    國民身分證影本，佯以謝明華之名義申辦行動電話門號，其
    擅自在如附表編號1至3所示之台灣大哥大股份有限公司（下
    稱台灣大哥大公司）行動電話服務申請書之「客戶簽章」欄
    及手機優惠專案同意書之「立同意書人」欄，接續偽造「謝
    明華」之署名共計6枚，而偽造完成表彰係由謝明華申請行
    動電話門號0000000000號、0000000000號、0000000000號，
    性質上屬於私文書之申請書3份，及表彰謝明華同意申辦內
    含優惠門號1個及手機1支之優惠專案，性質上屬於私文書之
    同意書3份，其進而將上開申請書及同意書交予該服務中心
    之承辦人員而行使之，致使台灣大哥大公司陷於錯誤，而核
    准該等申請案後，交付上開行動電話門號之SIM卡共計3張及
    優惠手機3支，足以生損害於謝明華及台灣大哥大公司對於
    行動電話申請管理之正確性。（二）被告林進受與李世榮推
    由其中一人於89年11月7日，至台灣電店公司西區公益特約
    服務中心，未經謝明華之同意或授權，持前開謝明華之國民
    身分證影本，佯以謝明華之名義申辦行動電話門號，其擅自
    在如附表編號4所示之台灣大哥大公司行動電話服務申請書
    之「客戶簽章」欄及手機優惠專案同意書之「立同意書人」
    欄，接續偽造「謝明華」之署名共計2枚，而偽造完成表彰
    係由謝明華申請行動電話門號0000000000號，性質上屬於私
    文書之申請書，及表彰謝明華同意申辦內含優惠門號1個及
    手機1支之優惠專案，性質上屬於私文書之同意書各1份，其
    進而將上開申請書及同意書交予該服務中心之承辦人員而行
    使之，致使台灣大哥大公司陷於錯誤，而核准該申請案後，
    交付上開行動電話門號之SIM卡1張及優惠手機1支，足以生
    損害於謝明華及台灣大哥大公司對於行動電話申請管理之正
    確性。（三）被告林進受與李世榮推由其中一人於89年11月
    11日，至台灣電店公司西區公益特約服務中心，未經謝明華
    之同意或授權，持前開謝明華之國民身分證影本，佯以謝明
    華之名義申辦行動電話門號，其擅自在如附表編號5所示之
    台灣大哥大公司行動電話服務申請書之「客戶簽章」欄及手
    機優惠專案同意書之「立同意書人」欄，接續偽造「謝明華
    」之署名共計2枚，而偽造完成表彰係由謝明華申請行動電
    話門號0000000000號，性質上屬於私文書之申請書，及表彰
    謝明華同意申辦內含優惠門號1個及手機1支之優惠專案，性
    質上屬於私文書之同意書各1份，其進而將上開申請書及同
    意書交予該服務中心之承辦人員而行使之，致使台灣大哥大
    公司陷於錯誤，而核准該申請案後，交付該行動電話門號之
    SIM卡1張及優惠手機1支，足以生損害於謝明華及台灣大哥
    大公司對於行動電話申請管理之正確性。嗣因謝明華於97
    年10月23日，接到匯誠第一資產管理股份有限公司（下稱匯
    誠第一資產管理公司）所寄發通知已受讓台灣大哥大公司對
    謝明華之電信費債權，要求謝明華清償債務之郵局存證信函
    ，始知悉上情，並報警處理，後經警循線查獲。因認被告林
    進受涉犯刑法第216條、第210條之行使偽造私文書罪嫌及第
    339條第1項之詐欺取財罪嫌。
二、按犯罪事實應依證據認定之，無證據不得認定犯罪事實；不
    能證明被告犯罪者，應諭知無罪之判決，刑事訴訟法第154
    條第2項、第301條第1項分別定有明文。又認定不利於被告
    之事實，須依積極證據，苟積極證據不足為不利於被告事實
    之認定時，即應為有利於被告之認定，更不必有何有利之證
    據；認定犯罪事實所憑之證據，雖不以直接證據為限，間接
    證據亦包括在內，然而無論直接或間接證據，其為訴訟上之
    證明，須於通常一般之人均不致有所懷疑，而得確信為真實
    之程度者，始得據為有罪之認定，若其關於被告是否犯罪之
    證明未能達此程度，而有合理性懷疑之存在，致使無從形成
    有罪之確信，根據「罪證有疑，利於被告」之證據法則，即
    不得遽為不利於被告之認定。再事實之認定，應憑證據，如
    未能發現相當證據，或證據不足以證明，自不能以推測或擬
    制之方法，以為裁判之基礎(最高法院分別著有30年上字第8
    16號、76年台上字第4986號、40年台上字第86號判例可資參
    照)。另認定犯罪事實應依證據，為刑事訴訟法所明定，故
    被告否認犯罪事實所持之辯解，縱屬不能成立，仍非有積極
    證據足以證明其犯罪行為，不能遽為有罪之認定，最高法院
    30年上字第1831號亦著有判例。又檢察官就被告犯罪事實，
    應負舉證責任，並指出證明之方法，刑事訴訟法第161條第1
    項定有明文，因此，檢察官對於起訴之犯罪事實，應負提出
    證據及說服之實質舉證責任。倘其所提出之證據，不足為被
    告有罪之積極證明，或其指出證明之方法，無從說服法院以
    形成被告有罪之心證，基於無罪推定之原則，自應為被告無
    罪判決之諭知(最高法院92年台上字第128號判例參照)。
三、次按犯罪事實應依證據認定之，無證據不得認定犯罪事實；
    有罪之判決書應於理由內記載認定犯罪事實所憑之證據及其
    認定之理由。刑事訴訟法第154條第2項及第310條第1款分別
    定有明文。而犯罪事實之認定，係據以確定具體的刑罰權之
    基礎，自須經嚴格之證明，故其所憑之證據不僅應具有證據
    能力，且須經合法之調查程序，否則即不得作為有罪認定之
    依據。倘法院審理之結果，認為不能證明被告犯罪，而為無
    罪之諭知，即無前揭第154條第2項所謂「應依證據認定」之
    犯罪事實之存在。因此，同法第308條前段規定，無罪之判
    決書只須記載主文及理由。而其理由之論敘，僅須與卷存證
    據資料相符，且與經驗法則、論理法則無違即可，所使用之
    證據亦不以具有證據能力者為限，即使不具證據能力之傳聞
    證據，亦非不得資為彈劾證據使用。故無罪之判決書，就傳
    聞證據是否例外具有證據能力，本無須於理由內論敘說明(
    最高法院100年度台上字第2980號判決參照)。
四、公訴人認被告林進受涉有行使偽造私文書及詐欺取財等罪嫌
    ，無非係以證人謝明華於警詢、偵查中之證述、台灣大哥大
    公司基本資料查詢1份、如附表編號1至5所示之行動電話服
    務申請書、手機優惠專案同意書、證件影印本、在職證明書
    各1份、刑事案件證物採驗紀錄表、臺中市警察局第一分局
    刑案現場採證相片、內政部警政署刑事警察局98年8月26日
    刑紋字第0980111077號鑑驗書、郵局存證信函影本、法務部
    調查局100年1月5日調科參字第10000003180號測謊報告書及
    測謊鑑定過程參考資料各1份等件資為論據。
五、訊據被告林進受堅詞否認有何上開犯行，辯稱：我於89年間
    與李世榮一起從事通訊業務，本案的門號，均是經過謝明華
    同意才辦理的等語。經查：
(一)證人李世榮於本院審理時到庭證稱：於89年11月間，我與林
    進受承租1間可以書寫、存放文件的小店面，一起從事幫通
    訊行介紹客戶辦理手機門號的工作，合作的通訊行為宏音通
    訊行。通訊行會退佣金給我們，都由我去通訊行領回佣金，
    再依照我與林進受各自介紹的件數來分佣金，但給林進受的
    佣金，我每件會扣20元至30元，以分擔辦公室開銷費用。若
    林進受自行去辦理門號，通訊行會打電話跟我說何人送件來
    ，因為通訊行是直接跟我聯繫，這段時間，林進受沒有跟我
    說他自己有去通訊行送件。我們是先刊登辦門號送手機的廣
    告夾報，有客戶要辦理時，會先問客戶要辦理哪一家電信公
    司的門號，再拿申請書給客戶填寫，都是由客戶本人簽名後
    交給我們，客戶如果不放心，會與我們一起去通訊行辦理，
    如果住比較遠或是要上班，就會由我們送件去通訊行。客戶
    若辦理5個門號會有5支手機，如果只要1支手機，其餘4支手
    機可以賣給通訊行，如果不知道要怎麼樣賣，我會跟客戶說
    通訊行收購的價錢，看客戶要不要賣，如果要賣，就直接在
    通訊行換成現金，拿給客戶。而客戶辦理的門號，都交給本
    人帶走，我們不處理門號，避免客戶不繳錢，通訊行找我們
    負責，所以門號部分由客戶帶走，如果沒繳錢，由客戶與通
    訊行或電信公司聯絡等語(見本院100年度訴字第622號卷第
    88 頁至第89頁)。核與證人即台灣電店公司實際負責人張憲
    聰(名義負責人為張瓊鶯)於本院99年度訴字第3697號案件審
    理中證稱:我於89年間有用宏奕公司的名義加盟台灣大哥大
    ，負責人是我女兒張瓊鶯，在公益店的是特約服務中心，另
    在臺中市○○路上開一家宏音通訊行。我認識李世榮與林進
    受，李世榮有送件拜託我們辦理門號，他是跑單的，介於業
    務與同行之間，沒有開公司，而林進受也有自己送件給我們
    代辦等語相符(見本院99年度訴字第3697號卷第55頁至第56
    頁)。故於89年間，被告林進受確與李世榮一同經營行動電
    話門號申請代辦業務一節，首堪認定。
(二)證人李世榮於本院審理時到庭結證稱：我與林進受有以謝明
    華的證件向通訊行辦理門號，當時有人看夾報廣告後，叫我
    們過去藍天育樂公司，地點在第一廣場旁邊的大樓，到那裡
    後，有位叫曾南錦的主管，帶我們去北屯一間教人跳舞的公
    寓裡面，公寓內的負責人叫一些學員出來跟我們接洽申辦門
    號，我有看到謝明華，我跟那些學員說怎麼申辦門號，且手
    機可以賣給通訊行，他們自己將身分證影印貼在申請書上，
    並填寫申請書，我們再幫他們送件。我跟他們說過1、2天，
    通訊行會跟本人確認，請他們在申請書上留下自己使用的手
    機號碼，方便通訊行確認，之後我們就將申請書送去通訊行
    。後來通訊行老闆打電話跟我說，有1件謝明華的申請書有
    問題，叫我過去通訊行重新填寫，我就去通訊行重新填寫1
    份申請書再送件。謝明華的送件有過件，我與林進受一起將
    電話卡及賣掉手機換得的現金，一起去上開公寓，交給他們
    的負責人。謝明華總共辦理5件，我一次送5件給通訊行，但
    通訊行是2件、2件、1件送給臺灣大哥大，臺灣大哥大再分
    批送回來等語明確(見本院100年度訴字第622號卷第89頁)。
    且於本院99年度訴字第3697號案件審理中供稱：0000000000
    號行動電話申請書，全部是我填寫的，客戶的姓名、簽名也
    是我寫的，當時應該是有1份送件的資料，經銷商那邊有問
    題，我們去代為全部重寫等語(見本院99年度訴字第3697號
    卷第141頁)。而被告林進受於本院99年度訴字第3697號案件
    審理時，以證人身分證稱：本案5個門號的申請書、同意書
    ，除了0000000000號的申請書、同意書不是我填寫的之外，
    其他4份的個人客戶資料欄關於帳單地址、戶籍地址、聯絡
    電話均是我代為填寫，但客戶姓名、客戶簽章欄、同意書之
    立同意書人謝明華，均不是我填寫的等語(見本院99年度訴
    字第3697號卷第139頁)。而經警於附表編號5所示行動電話
    門號申請書採得編號1、2之指紋、在附表編號1所示行動電
    話門號申請書所附之在職證明書，採集編號3之指紋，送請
    內政部警政署刑事警察局鑑定，結果為編號1、2之指紋，分
    別與證人李世榮左中指、左環指指紋相符；編號3之指紋，
    與被告林進受左拇指指紋相符，有內政部警政署刑事警察局
    98年8月26日刑紋字第0980111077號鑑驗書、臺中市警察局
    第一分局現場勘查報告、臺中市警察局第一分局99年7月12
    日中分一偵字第0990017090號函及檢送之刑事案件證物採驗
    紀錄表各1份附卷足憑(見警卷第1頁至8頁、99年度偵緝字第
    1660號卷第54頁至第55頁）。佐以證人張憲聰於本院99年度
    訴字第3697號案件審理中證稱:本案5個門號的5份申請書及
    同意書是透過我們特約服務中心辦理的，如果客戶本人來特
    約服務中心辦理，就直接為客戶辦理。而透過業務辦理，則
    由業務去收件回來，收回來的件都是客戶填好資料、貼上證
    件，經業務核對相關證件後，將申請書等文件交給特約服務
    中心，再由特約服務中心向臺灣大哥大遞件。本案5份申請
    書中，有4份申請日期是89年11月5日，其中1份改成89年11
    月7日，有可能是當時我們把相關資料傳送給臺灣大哥大後
    ，因為門號已經有人使用，沒有辦法開通，只好重新選門號
    ，重新傳送日期就要改成重新傳送的那天，上面張瓊鶯的蓋
    章，確實是我們公司更正之後蓋章的等語明確(見99年度訴
    字第3697號卷第55頁至第56頁、第142頁)。參以如附表編號
    1至4所示之行動電話門號申請書之申請日期均為89年11月5
    日，僅如附表編號4所示之行動電話門號申請書，日期更正
    為89年11月7日，行動電話號碼更正為0000000000號(原記載
    0000000000號)，而更正部分均蓋用台灣電店公司名義負責
    人張瓊鶯之印章，有該申請書1份附卷可稽(見99年度偵緝字
    第1660號卷第67頁)。綜上，附表編號1至4所示之行動電話
    門號申請書、同意書之客戶姓名、客戶簽章欄、同意書之立
    同意書人以外之部分文字，均是由被告林進受填載，且附表
    編號1至4所示之行動電話門號申請書日期均為89年11月5日
    ，係因附表編號4所示之行動電話門號申請書，原挑選之門
    號已有人使用，無法開通，而重新選號後傳送，致更改申請
    日期。而附表編號4之行動電話門號申請書既曾因程序問題
    ，必須更正日期等資料，則附表編號5所示之行動電話門號
    申請書因送件至經銷商後，出現問題，必須重新填寫資料一
    情，即不無可能。又附表編號5所示之行電話門號申請書日
    期為89年11月11日，與附表編號1至4所示行動電話門號申請
    書日期，僅差距6日，日期實為相近。故證人李世榮證述及
    供述附表編號5所示之行動電話門號申請書係因通訊行要求
    ，而由其重新填寫等節，並未悖於常情事理。是如附表編號
    1至5所示之行動電話門號係同時申請之事實，應堪認定。
(三)證人謝明華固於警詢、偵查中均證述其未申辦本案5個行動
    電話門號一情。惟證人謝明華於偵查中證稱：我是收到台灣
    大哥大的存證信函，才知道有被申請這些門號。90年的時候
    有接到台灣大哥大通知我有辦理這些門號。存證信函是寄到
    戶籍地等語(見99年度偵字第2568號卷第4頁)。而證人謝明
    華之戶籍地址自77年4月7日即登記為南投縣草屯鎮○○路11
    73巷3弄10號，且於89年至90年間，其戶籍地址仍為上址一
    節，業據證人謝明華於本院99年度訴字第3697號案件審理中
    證述明確(見本院99年度訴字第3697號卷第102頁)，並有遷
    徒紀錄資料查詢結果、個人除戶資料查詢結果可稽(見本院
    100年度訴字第622號卷第53頁、第54頁、本院99年度訴字第
    3697號卷第93頁)。而如附表所示之行動電話門號申請書上
    戶籍地址均正確記載為「南投縣草屯鎮○○路1173巷3弄10
    號」一情，亦有如附表所示之行動電話門號申請書等件附卷
    可憑(見99年度偵緝字第1660號卷第60頁至70頁）。且如附
    表所示之行動電話門號於90年4月19日經台灣大哥大公司寄
    發銷號函至上開證人謝明華戶籍地址，於90年5月18日執行
    銷號作業；於90年12月4日，台灣大哥大公司依上開戶籍地
    址寄發存證信函，催繳電話費一節，則有台灣大哥大公司
    100年2月9日法大字第100015885號函所附之存證信函5份及
    台灣大哥大公司100年6月27日法大字第100084291號函1份足
    參(見本院99年度訴字第3697號卷第22頁、第26頁至30頁、
    第93頁）。足認證人謝明華於90年間應已接獲台灣大哥大公
    司寄發之存證信函。衡情，一般人接獲存證信函，應會謹慎
    面對、慎重處理，倘確無如存證信函所指事情，更當據理力
    爭，並關注後續處理情形，然證人謝明華於90年間接獲台灣
    大哥大公司寄發之存證信函，卻長期忽視，漠不關心後續處
    理狀況，迄於97年10月23日接獲匯誠第一資產管理公司所寄
    發之存證信函，始報警處理，其所表現之處理態度，顯與常
    情相違，故證人謝明華證述未聲請如附表所示之行動電話門
    號一情，殊值懷疑。佐以證人謝明華曾至羅莎企業社應徵工
    作，並將國民身分證交予羅莎企業社員工影印，在羅莎企業
    社沒有正式任職，但有試用，在試用期間，羅莎企業社有教
    一些對客人的禮儀及跳舞等情，業據證人謝明華於本院99年
    度訴字第3697號案件審理中證述明確(見本院99年度訴字第
    3697號卷第104頁)。核與證人即羅莎企業社負責人曹晏方於
    本院99年度訴字第3697號案件審理中證稱：我們是經營人力
    派遣，配合所需廠商需要的人力資源來召募並進行培訓。也
    有幫酒店或其他類似店家培訓過服務生，培訓內容是教導員
    工如何服務客戶、公關禮儀及跳舞等語相符(見本院99年度
    訴字第3697號卷第106頁)。又申辦如附表所示之行動電話門
    號時，均曾附證人謝明華之國民身分證影本及羅莎企業社出
    具之在職證明書，有證人謝明華之國民身分證影本及羅莎企
    業社出具之在職證明書各5份附卷足參(見99年度偵緝字第16
    60號卷第61頁至第66頁、68頁、第70頁)。而上開羅莎企業
    社出具之在職證明書上用之「曹晏方」印文為真正一情，亦
    經證人曹晏方於本院99年度訴字第3697號案件審理時證述明
    確(見本院99年度訴字第3697號卷第106頁)。果若被告林進
    受係與李世榮冒用證人謝明華之名申請本案5個行動電話門
    號，則其等如何取得真正之羅莎企業社出具之在職證明書、
    如何得知證人謝明華確曾接受跳舞訓練等節?足見證人李世
    榮證述係因接獲他人要求，才與被告林進受至位在第一廣場
    附近大樓的藍天育樂公司，由自稱曾南錦之人，帶其等前往
    北屯某間教人跳舞的公寓內，為學員辦理行動電話門號，謝
    明華亦為其中一員等情，與事實相符，應堪採信，被告林進
    受所辯係獲得謝明華同意才辦理如附表所示行動電話門號一
    情，顯屬有據。
(四)證人張憲聰於本院99年度訴字第3697號案件審理時證稱：我
    們特約服務中心接到業務的送件後，一般會打電話向本人查
    證、確認。特約服務中心向台灣大哥大送件，台灣大哥大還
    會再抽樣確認。我們都先撥打市話聯絡，聯絡不上，再打手
    機。如果都找不到人，或是確認不對的話，就會退件。我們
    打電話確認就是詢問客戶是否有申辦行動電話門號、客戶的
    姓名、出生年月日、身分證字號及選擇的資費方式。如果回
    答不正確，即有問題，我們就會退件。李世榮在89年間，與
    我們之間算是老客戶，所以我們只會抽查。李世榮送件申辦
    的客戶算是多的，都沒有出什麼問題，除了如附表所示的行
    動電話門號外，只有另外一件有問題，該件是因為申請人不
    想繳費，所以就跟台灣大哥大說沒有申辦，我們接到台灣大
    哥大的通知，就轉通知李世榮，後來李世榮有找該名申請人
    本人，申請人有承認確實有申辦門號，並向台灣大哥大撤回
    申訴，李世榮處理後，有回報給我們，這約是10年前的事情
    等語明確(見99年度訴字第3697號卷第55頁至第56頁、第142
    頁)。而參以如附表編號1至5所示之行動電話門號申請書「
    Ａ、個人客戶資料欄」均記載證人謝明華使用之門號000000
    0000號行動電話，而門號0000000000號行動電話係證人謝明
    華使用之事實，復據證人謝明華於本院99年度訴字第3697號
    案件審理時證述在卷(見本院99年度訴字第3697號卷第102頁
     )，並有台灣大哥大公司基本查詢資料1份在卷可稽(見本院
    99年度訴字第3697號卷第48頁)。衡情，台灣電店公司、台
    灣大哥大公司既會依據申請書所載電話號碼，撥打電話向申
    請人查詢是否確有申請門號，倘如附表所示行動電話門號申
    請書係被告林進受與李世榮冒證人謝明華之名申請，被告林
    進受與李世榮何能取得證人謝明華使用之電話號碼？被告林
    進受與李世榮又豈會據實填寫證人謝明華使用之電話號碼，
    而無懼台灣電店公司、台灣大哥大公司查詢後發現冒名申請
    之情事？益徵被告林進受所辯係得到謝明華同意才辦理本案
    5個行動電話一節尚非無稽。
(五)按測謊技術或可作為偵查之手段，以排除或指出偵查之方向
    ，然在審判上尚無法作為認定有無犯罪事實之基礎；又合法
    測謊結果，雖有證據能力，惟其證明力如何，仍應由法院以
    自由心證判斷之；因測謊係以人之內心作為檢查對象，其結
    果之正確性擔保仍有困難，不能使用檢查結果作為證明犯罪
    事實存在之實質證據，而僅能作為彈劾或增強證據證明力之
    用，法院仍應調查其他證據，以察受測者所述之事實是否與
    事實相符(最高法院100年度台上字第4739號判決可資參照)
    。故如受測人否認犯罪而有不實之波動反應，研判其說謊，
    並非其說謊之事項即屬事實，仍應調查其他證據，以察受測
    者所述之事實是否與事實相符。查本案於偵查中，經檢察官
    送請法務部調查局人員使用控制問題法、混合問題法對被告
    林進受實施測謊，被告林進受於99年12月29日在法務部調查
    局鑑識科學處就：(一)未冒用謝明華名義申請門號；(二)未
    利用謝明華身分證影本申請行動電話門號等問題，經測試呈
    情緒波動反應，研判有說謊，固有法務部調查局100年1月5
    日調科參字第10000003180號測謊報告書1份在卷可參(見99
    年度偵緝字第1660號卷第32頁至第40頁)。惟被告林進受辯
    稱本案5個行動電話門號均經謝明華同意辦理一情，核與李
    世榮上開於本案之證述及本院99年度訴字第3697號案件審理
    中之供述相符，且佐以證人張憲聰、曹晏方於本院99年度訴
    字第3697號案件所證述之情節，堪認被告林進受上開所辯，
    並非無據，反觀證人謝明華於90年間已獲知台灣大哥大公司
    寄發之存證信函後之漠視態度，顯與常情相違，故證人謝明
    華證述係遭人冒名申辦本案5個行動電話門號之證詞實堪質
    疑，業據本院認定如前。而被告林進受於本院審理時供稱：
    本案剛開始時，因為時間太久，我忘記了，後來在李世榮案
    件開庭時，看到謝明華本人才慢慢想起來等語(見本院卷第9
    2頁)。而被告林進受係於100年8月16日在本院99年度訴字第
    3697號案件審理期日，方與同至該案件作證之謝明華見面。
    且如附表所示之行動電話門號均係於89年11月間申辦，迄被
    告林進受於99年間接受檢察官訊問及法務部調查局人員測謊
    時，已約有10年之久，而其在偵查中均未與謝明華碰面，僅
    有如附表所示行動電話門號申請書等資料得供其回想案發情
    形，是上開測謊所得結果，乃其於偵查中，對本案5個行動
    電話門號之申請過程，不復記憶情況下所為，實不足以作為
    不利於被告林進受之認定，自難逕採為被告林進受有前揭罪
    嫌之依據。
六、綜上所述，公訴人認被告林進受犯行使偽造私文書、詐欺取
    財等罪所舉之證據，尚未達於通常一般人均不致有所懷疑之
    程度，亦無法使本院形成被告有罪之心證。此外，本院復查
    無其他積極證據足以證明被告林進受有何公訴人所指上開行
    使偽造私文書、詐欺取財之犯行，本案既不能證明被告林進
    受犯罪，揆諸前揭說明，自應為被告林進受無罪之諭知。
據上論斷，應依刑事訴訟法第301條第1項前段，判決如主文。
本案經檢察官顏淑惠到庭執行職務。
中    華    民    國   100    年    12    月    21    日
                  刑事第十庭  審判長法  官  張恩賜
                                    法  官  劉正中
                                    法  官  林慧欣
以上正本證明與原本無異。
如不服本判決應於收受送達後10日內向本院提出上訴書狀，並應
敘述具體理由；其未敘述上訴理由者，應於上訴期間屆滿後20日
內向本院補提理由書（均須按他造當事人之人數附繕本）「切勿
逕送上級法院」。
                                    書記官  鄭淑英
中    華    民    國   100    年    12    月    21    日
附表：
┌──┬─────────────┬───────────┐
│編號│偽造之私文書名稱          │偽造之署押            │
├──┼─────────────┼───────────┤
│ 1  │台灣大哥大公司門號00000000│申請書「客戶簽章」欄之│
│    │67號之行動電話服務申請書、│偽造「謝明華」署名1枚 │
│    │使用門號0000000000號之手機│、同意書「立同意書人」│
│    │優惠專案同意書各1份。     │欄之偽造「謝明華」署名│
│    │                          │1枚。                 │
├──┼─────────────┼───────────┤
│ 2  │台灣大哥大公司門號00000000│申請書「客戶簽章」欄之│
│    │49號之行動電話服務申請書、│偽造「謝明華」署名1枚 │
│    │使用門號0000000000號之手機│、同意書「立同意書人」│
│    │優惠專案同意書各1份。     │欄之偽造「謝明華」署名│
│    │                          │1枚。                 │
├──┼─────────────┼───────────┤
│ 3  │台灣大哥大股份有限公司門號│申請書「客戶簽章」欄之│
│    │0000000000號之行動電話服務│偽造「謝明華」署名1枚 │
│    │申請書、使用門號0000000000│、同意書「立同意書人」│
│    │號之手機優惠專案同意書各1 │欄之偽造「謝明華」署名│
│    │份。                      │1枚。                 │
├──┼─────────────┼───────────┤
│ 4  │台灣大哥大公司門號00000000│申請書「客戶簽章」欄之│
│    │52號之行動電話服務申請書、│偽造「謝明華」署名1枚 │
│    │使用門號0000000000號之手機│、同意書「立同意書人」│
│    │優惠專案同意書各1份。     │欄之偽造「謝明華」署名│
│    │                          │1枚。                 │
├──┼─────────────┼───────────┤
│ 5  │台灣大哥大公司門號00000000│申請書「客戶簽章」欄之│
│    │07號之行動電話服務申請書、│偽造「謝明華」署名1枚 │
│    │使用門號0000000000號之手機│、同意書「立同意書人」│
│    │優惠專案同意書各1份。     │欄之偽造「謝明華」署名│
│    │                          │1枚。                 │
└──┴─────────────┴───────────┘